【裁判字號】    87,易,1395
【裁判日期】    891031
【裁判案由】    傷害等
【裁判全文】
臺灣桃園地方法院刑事判決                        八十七年度易字第一三九五號
    公  訴  人  臺灣桃園地方法院檢察署檢察官
    被      告  戊○○
                庚○○
                己○○
右列被告因傷害等案件，經檢察官提起公訴（八十七年度偵字第八四九四號），本院
判決如左：
    主      文
戊○○、庚○○、己○○共同傷害人之身體，戊○○、庚○○各處拘役伍拾日，己○○處拘役貳拾日，如易科罰金，均以參佰元折算壹日。
    事      實
一、緣戊○○因其妻乙○○自民國（下同）八十六年三月間離家出走不歸，曾多次前
    往桃園縣楊梅鎮○○里○鄰○○路○段二十二號其妻娘家尋找乙○○，惟均未找
    到，致心生不滿，乃於同年十一月二十九日下午一時三十分許，夥同其父庚○○
    及其姑姑己○○，三人再度前往上址，欲將乙○○帶回宜蘭住處，因乙○○仍不
    願回去，致徐、古二家雙方發生嚴重口角而互相爭執，戊○○、庚○○及己○○
    ，一時氣急，竟共同基於普通傷害之犯意聯絡，由戊○○分別以手拉扯乙○○之
    頭髮，及以拳頭毆打乙○○之臉部、岳父丁○○嘴角、小姨子丙○○臉部，庚○○則以木棍、鋁棒及手腳毆打丁○○及乙○○之臉部，另己○○則以木棍毆打乙○○之祖母甲○○○（已歿）及乙○○臉部，致乙○○頭部受傷，丙○○受有鼻
    腔出血、左臉側瘀傷等傷害，丁○○受有右下唇挫傷、左手肘挫傷、左眼上眼瞼
    瘀傷、左眼角膜糜爛等傷害，而甲○○○則受有右手瘀傷之傷害。
二、案經乙○○、丙○○、丁○○、甲○○○訴由桃園縣警察局楊梅分局報請台灣桃
    園地方法院檢察署檢察官偵查起訴。
    理      由
一、訊據被告戊○○、庚○○、己○○均矢口否認有何前開共同傷害之犯行，被告三
    人均辯稱：是對方先出手，伊三人沒有打他們，也沒有恐嚇他們云云。然查，右
  開事實業據告訴人乙○○、丁○○、丙○○、甲○○○指訴歷歷，且告訴人（除
    乙○○外）分別受有如事實欄所載之傷害，亦有天成醫院驗傷診斷書四紙在卷可
    稽，另告訴人乙○○亦遭被告戊○○、庚○○毆打致臉、頭部受傷乙節，不惟告
    訴人乙○○指述綦詳，並經丁○○、丙○○於本院審理時陳明屬實，故告訴人乙○○亦有受傷，應可認定，又上開鬥毆之事實，亦經承辦員警辛○○於審理時到
    庭指證明確，經核告訴人等所提出之驗傷診斷書，顯非普通推拉扯受傷，足證被
    告等人動手之際，均有故意傷害情事，苟誠如被告戊○○所言係對方先動手，何
    以無法提出驗傷證明？參以被告三人亦均自承當時係為乙○○不回夫家之事，致
    與古家人發生爭吵，茲雙方一言不合，大打出手，被告三人分別打傷對方，自屬
    可能。至告訴人所供施暴之人，雖前後不一，惟衡諸常情，一般人對於一件事情
    經過一段時日後之多次陳述，均難期其完全一致之說詞，且告訴人等就被毆打之
    時、地及被告三人動手毆打等基本事實，已為確切之供述，況當時事出突然，又
    人多混亂，尚難為完全一致之說詞，自不能執此即否定告訴人指述之可信性，而
    告訴人等於本院審理時所述被毆經過具體明確較為可採，併予說明。末查酌以兩
    造雙方僅告訴人方面有人掛彩受傷，且彼等之傷勢較之一般拉扯所致之傷尤重，
    顯為打群架受傷，罪證已明，所辯是何者打人，何者是勸架，何者未動手云云，
    要屬飾卸諉責之詞，均無足採，被告三人犯行均堪以認定，應依法論科。
二、核被告戊○○、庚○○、己○○所為，均係犯刑法第二百七十七條第一項之傷害
    罪。按共同實施犯罪行為之人，在合同意思範圍以內，各自分擔犯罪行為之一部
    ，相互利用他人之行為，以達其犯罪目的者，即應對全部所發生之結果，共同負
    責（最高法院二十八年上字第三一一０號判例參照）。本件被告三人互相分頭毆
    打對方，已如前述，雖鬥毆之際，各人毆打之對象有異，惟依前開說明，仍應就
    共同實施犯罪之各行為人在其犯意聯絡範圍內，就行為所生結果共同負責，從而
    被告戊○○、庚○○、己○○三人間，就所犯上開傷害罪，有犯意之聯絡及行為
    之分擔，均為共同正犯。又被告三人同時打傷告訴人乙○○、丁○○、丙○○、
    甲○○○等人，均屬一行為觸犯數罪名，為想像競合犯，應分別從一重處斷。至
    公訴人雖認被告戊○○、庚○○另涉恐嚇罪云云，惟被告二人恐嚇之危險行為已
為傷害之實害行為所吸收，均不另為無罪之諭知，附此敘明。爰審酌被告三人均
    無犯罪前科，此有本院被告全國前案紀錄表存卷可按，素行尚可，渠等犯罪之動
    機、目的、手段、施暴之對象、下手之輕重、犯後猶飾詞狡辯圖卸罪行及告訴人
    所受之傷害程度等一切情狀，各量處如主文所示之刑，並均諭知易科罰金之折算
    標準，以示懲儆。
三、至被告人等施暴所持之木棍、鋁棒等物，已經被告三人否認為渠等所有，亦乏確
    據證明係被告三人所有之物，自不得逕予宣告沒收，併予說明。
據上論斷，應依刑事訴訟法第二百九十九條第一項前段，刑法第二十八條、第二百七
十七條第一項、第五十五條、第四十一條，罰金罰鍰提高標準第一條前段、第二條，
判決如主文。
本案經檢察官張春暉到庭執行職務
中      華      民      國      八十九    年      十    月    三十一    日
                                      臺灣桃園地方法院刑事第二庭
                                          法  官  李  育  仁
右正本證明與原本無異。
如不服本判決，應於判決送達後十日內向本院提出上訴狀( 應附繕本 )，上訴於
臺灣高等法院。
                                          書記官  王  泰  元
中      華      民      國     八十九     年      十一 月       十四   日
論罪法條：刑法第二百七十七條第一項
刑法第二百七十七條
傷害人之身體或健康者，處三年以下有期徒刑，拘役或一千元以下罰金。
犯前項之罪，因而致人於死者，處無期徒或七年以上有期徒刑，致重傷者，處三年以
上、十年以下有期徒刑。


司法院資訊處製作；財團法人民間司法改革基金會備份。
